臺灣高雄地方法院刑事判決　　　　　　　　　　　九十三年度交簡上字第二四二號
　　上　訴　人　甲○○　男　三.
　　即　被　告
右列上訴人因公共危險案件，不服本院高雄簡易庭中華民國九十三年度交簡字第二七
０四號九十三年十月二十一日刑事簡易判決（聲請簡易判決處刑案號：臺灣高雄地方
法院檢察署九十三年度偵字第一八二五一號），提起上訴，本院管轄之第二審合議庭
判決如左：
    主  文
上訴駁回。
甲○○緩刑貳年。
    事  實
一、甲○○於民國（下同）九十三年九月六日二十一時二十八分許（原判決誤載為六
    月二十一日二十一時許），在高雄縣路竹鄉飲用瓶裝啤酒二瓶後，明知其注意力
    及控制力已達無法安全駕駛車輛之程度，猶駕駛車牌號碼ＶＥ─九二０一號自小
    客車，沿國道一號高速公路由北往南方向行駛，途經國道一號南向三五０公里處
    （原判決誤載為三十五公里），因酒醉意識不清致行車不穩，經警攔檢並測試其
    吐氣酒精濃度為每公升達零
    ．八五毫克而查知上情。
二、案經內政部警政署國道公路警察局第五警察隊報告台灣高雄地方法院檢察署檢察
    官偵查後聲請簡易判決處刑。
    理  由
一、右揭犯罪事實業據上訴人即被告甲○○於警詢及本院審理中坦承不諱，而其為警
    攔停施以測試之結果，發現其吐氣中酒精濃度為每公升零點八五毫克（ＭＧ＼Ｌ
    ）等情，有酒精濃度檢測表一紙在卷可憑，復有「刑法第一百八十五條之三案件
    測試觀察紀錄表」一份可參。按刑法第一百八十五條之三規定所謂「不能安全駕
    駛」，係抽象危險犯，並不以發生具體危險為必要，而對於吐氣酒精濃度已達每
    公升零點五五毫克（零點五五ＭＧ＼Ｌ）以上者，肇事率為一般正常人之十倍，
    認為已達不能安全駕車之標準，此業經法務部八十八年五月十八日以法八八檢字
    第一六六九號函告週知，應為絕對不能安全駕駛動力交通工具，且就醫學文
    獻所知，酒精對人體造成之影響，於吐氣時酒精濃度達每公升零點二五毫克（約
    相當於體內血液中酒精濃度五ＭＧ＼ＤＬ或零點零五％）即會輕度中毒，造成
    輕度協調功能降低；吐氣酒精濃度達每公升零點五毫克時（約相當於體內血液中
    酒精濃度一ＭＧ＼ＤＬ或零點一％）屬輕到中度中毒症狀，出現反應較慢、
    感覺減低、影響駕駛之狀況；又飲酒後一小時許，其體內血液酒精濃度可達最高
    ，飲酒一小時後其體內之酒精濃度隨即消減，此亦分別有行政院國軍退除役官兵
    輔導委員會臺北榮民總醫院八十八年八月五日（八八）北總內字第二六八六八號
    函文、八十八年十月二十六日（八八）院賓文廉字第一三四七號臺灣高等法院
    函中台北醫學院附設醫院精神科主任蔡尚穎「酒精對人體生理與行為之影響」一
    文可據。本件被告酒後駕車，經警攔停後觀察有蛇行、行車不穩搖晃不定之狀況
    ，業經警卷所附刑法第一百八十五條之三案件觀察紀錄表載明，是其當時顯然已
    因飲酒致操控能力欠佳，參以其吐氣中酒精濃度達每公升零點八五毫克，益足證
    其於酒後駕車之始及案發當時均已達不能安全駕駛之情狀。綜上所述，本案事證
    已臻明確，被告之犯行堪以認定。
二、核被告所為，係犯刑法第一百八十五條之三之服用酒類不能安全駕駛動力交通工
    具而駕駛罪。按酒精成分對人之意識、控制能力具有不良影響，超量飲酒後會導
    致對週遭事務之辨識及反應能力較平常狀況薄弱，因而酒後駕車在道路上行駛，
    對一般往來之公眾及駕駛人自身皆具有高度危險性。本院審酌被告明知上情，既
    漠視自己安危，更罔顧公眾行之安全，於服用酒類，酒後吐氣中酒精濃度達每公
    升零點八五毫克，已處於不能安全駕駛動力交通工具之狀態，仍駕車上路，於他
    人之生命安全危害非輕，認原審以被告素行良好，惟酒後吐氣中酒精濃度達每公
    升零點八五毫克仍駕車上路等一切情狀，依刑事訴訟法第四百四十九條第一項前
    段、第四百五十四條第二項，刑法第一百八十五條之三、第四十一條第一項前段
    ，罰金罰鍰提高標準條例第二條，判處拘役四十日，如易科罰金，以銀元三百元
    折算一日，其認事用法均無違誤，量刑亦稱妥適，被告上訴意旨認原審量刑過重
    ，指摘原判決不當為無理由，應予駁回。末查：被告本為職業駕駛，前無犯罪前
    科紀錄，素行良好，此次因一時失慮，偶罹刑典，經此偵、審程序及刑之宣告後
    ，應知警悟而無再犯之虞，本院審酌其因本案發生遭主管機關依道路交通管理處
    罰條例第三十五條第一項第一款之規定吊扣駕駛執照，而無法繼續擔任職業駕駛
    之職，然仍需按月支付房屋租金新台幣一萬八千元，而其父李仁於九十三年十月
    十七日過世，又需支付相當金額之喪葬費用，有房屋租賃契約書及相驗屍體證明
    書影本各一紙可憑，綜核各情，認前開對其宣告之刑，以暫不執行為適當，爰併
    宣告緩刑二年，以勵自新。
據上論斷，應依刑事訴訟法第四百五十五條之一第一項、第三項、第三百六十八條，
刑法第七十四條第一款，判決如主文。
本案經檢察官乙○○到庭執行職務。
中　　　華　　　民　　　國　　九十三　　年　　 十二 　　月　　三十一　　日
                                  臺灣高雄地方法院交通法庭
                                      審判長  法  官    孫啟強
                                              法  官    蔡川富
                                              法  官    卓立婷
右正本證明與原本無異。
不得上訴。
　　　　　　　　　　　　　　　　　　　　    　書記官    李春慧
中      華      民      國    九十三    年     十二     月    三十一    日
